==========================================================

**Exercício Programa de Text Mining: classificador de intenções de pergunta**

Prof. Fabrício Jailson Barth

Alunos: Agustin J. Ayala, Andrassy Santos Jr, Francisco Aleixo, Franklin Vieira
        
==========================================================
  
**2. Criação dos datasets de Treino e Teste a partir do dataset perguntas.csv, para posterior re-treino de uma instância do NLC (IBM Bluemix) e cálculo da estimativa de acurácia. **

**Acurácia Obtida = 0.742


Carga das Bibliotecas necessárias
```{r}
library(caret)
```

Leitura e verificação do dataset
```{r}
perguntas <- read.csv("~/RStudio/Data/perguntas.csv")

dim(perguntas)
str(perguntas)

summary(perguntas)
head(perguntas,10)

table(perguntas)
barplot(table(perguntas))
```

Determina seed para reprodução dos resultados
```{r}
set.seed(107)
```

Separa dataset em treino e teste
```{r}
intrain <- createDataPartition(y = perguntas$class, p = 0.80, list=F)

p_treino <- perguntas[intrain, ]  # amostra para treino
p_teste <- perguntas[-intrain, ] # amostra para teste

dim(p_treino)
dim(p_teste)
```

Grava CSVs
```{r}
write.csv(p_treino, file="~/RStudio/Data/p_treino.csv", row.names=FALSE, quote=FALSE)
write.csv(p_teste, file="~/RStudio/Data/p_teste.csv", row.names=FALSE, quote=FALSE)
```
