==========================================================

**Exercício Programa de Text Mining: classificador de intenções de pergunta**

Prof. Fabrício Jailson Barth

Alunos: Agustin J. Ayala, Andrassy Santos Jr, Francisco Aleixo, Franklin Vieira
        
==========================================================
  
**3. Execução do script em R com o dataset criado, criação do modelo e estimativa de acurácia**

**Acurácia Obtida = 0.4194**

Carga das Bibliotecas necessárias
```{r}
library(tm)
library(SnowballC)
library(caret)
```

Leitura do dataset (CSV)
```{r}
perguntas <- read.csv("~/RStudio/Data/perguntas.csv")
```

Aplicando transformações no corpus, removendo acentos e convertendo para caixa baixa:
```{r}
text <- iconv(perguntas$text,to="ASCII//TRANSLIT")
text <- tolower(text)
text <- removePunctuation(text)
text <- removeNumbers(text)
text <- removeWords(text, stopwords('portuguese'))
```

Construindo uma matriz de documentos versus termos:
```{r}
text <- stemDocument(text, 
                     language = "portuguese")
myCorpus <- Corpus(VectorSource(text))
docs_term <- DocumentTermMatrix(myCorpus)

dataset <- as.data.frame(
  cbind(
    inspect(docs_term), 
    perguntas)
)
dataset$text <- NULL
dataset$text <- NULL
```

Separando os datasets em treino e teste
```{r}
set.seed(1234)

intrain <- createDataPartition(y = perguntas$class, p = 0.80, list=F)

treino <- dataset[intrain, ]  # amostra para treino
teste <- dataset[-intrain, ] # amostra para teste
```

Criando o modelo
```{r}
library(randomForest)
model <- randomForest(
  class ~ ., 
  data = treino, 
  importance = TRUE, 
  do.trace = 100)

model
plot(model)
varImpPlot(model)

preditos <- predict(model, teste)
```
Calculo da Acuracidade, Confusion Matrix
```{r}
confusionMatrix(preditos, teste$class)
```