==========================================================

**Exercício Programa de Text Mining: classificador de intenções de pergunta**

Prof. Fabrício Jailson Barth

Alunos: Agustin J. Ayala, Andrassy Santos Jr, Francisco Aleixo, Franklin Vieira
        
==========================================================
  
**4. Alteração do script em R visando o aperfeiçoamento do modelo gerado pelo mesmo. Criação de um modelo e estimativa de acurácia.**

**Acurácia Obtida = 0.6129**


Carga das Bibliotecas necessárias
```{r}
library(tm)
library(SnowballC)
library(randomForest)
library(caret)
```

Leitura do CSV
```{r}
perguntas <- read.csv("~/RStudio/Data/perguntas.csv")
```

Aplicando transformações no corpus, removendo acentos e convertendo para caixa baixa:
```{r}
text <- iconv(perguntas$text,to="ASCII//TRANSLIT")
text <- tolower(text)
text <- removePunctuation(text)
text <- removeNumbers(text)
text <- removeWords(text, stopwords("portuguese"))
#text <- wordStem(text, language="portuguese")
```

Construindo uma matriz de termos versus documentos para iniciar o processo
```{r}
myCorpus <- Corpus(VectorSource(text))

myCorpus<- tm_map(myCorpus, stemDocument, language="portuguese")
myCorpus <- tm_map(myCorpus, removeWords, c("qua", "sao"))

docs_term <- DocumentTermMatrix(myCorpus)
findFreqTerms(docs_term, lowfreq=20)

dataset <- as.data.frame(
  cbind(
    inspect(docs_term), 
    perguntas)
)
dataset$text <- NULL
dataset$text <- NULL
```

Separando os datasets em treino e teste
```{r}
set.seed(1234)

intrain <- createDataPartition(y = perguntas$class, p = 0.80, list=F)
 
treino <- dataset[intrain, ]  # amostra para treino
teste <- dataset[-intrain, ] # amostra para teste
``` 

Criando o Novo Modelo
```{r}
new_model <- randomForest(
   class ~ ., 
   data = treino, 
   importance = TRUE, 
   do.trace = 100)
new_model

plot(new_model)
varImpPlot(new_model)
  
preditos <- predict(new_model, teste)
 
table(preditos, teste$class)
prop.table(table(preditos, teste$class),1)
```

Calculo da Acuracidade, Confusion Matrix
```{r}
confusionMatrix(preditos, teste$class)

```
Resultado 
```{r} 
TestePerguntas <- perguntas[-intrain, ]
TestePerguntas$ClassRF = preditos
print(TestePerguntas)
```